臺灣臺北地方法院交通事件裁定       100年度交聲字第2031號
原處分機關  臺北市交通事件裁決所
異  議  人
即受處分人  賈實
上列異議人即受處分人因聲明異議案件，對於臺北市交通事件裁
決所中華民國100 年8 月19日所為之處分（原處分案號：北市裁
罰字第裁22-CR0000000號），聲明異議，本院裁定如下：
    主  文
異議駁回。
    理  由
一、原處分意旨略以：異議人即受處分人（下稱異議人）賈實於
    民國100 年2 月15日7 時30分許，駕駛車牌號碼9263-KC 號
    自用一般小客車，在新北市○○區○○路之禁止臨時停車處
    所停車，經警逕行舉發，爰依道路交通管理處罰條例第56條
    第1 項第1 款之規定，處罰鍰新臺幣（下同）900 元等語。
二、異議意旨則以：該路段紅線、白線併存，易致生混淆；又依
    道路交通標誌標線號誌設置規則（聲明異議狀漏列設置規則
    ，應予補充）第183 條規定，已劃禁止停車線（紅實線）處
    ，免設路面邊線（白實線），該路段設置徒生市民混淆困惑
    ，為此聲明異議等語。
三、按道路交通標誌標線號誌設置規則第183 條規定：「路面邊
    線，用以指示路肩或路面外側邊緣之界線。其線型為白實線
    ，線寬為10至15公分，整段設置。但交岔路口及劃設有禁止
    停車線或禁止臨時停車線處得免設之。」另同規則第169 條
    規定：「禁止臨時停車線，用以指示禁止臨時停車路段，以
    劃設於道路緣石正面或頂面為原則，無緣石之道路得標繪於
    路面上，距路面邊緣以30公分為度。本標線為紅色實線，線
    寬除設於緣石，正面者以緣石高度為準外，其餘皆為10公分
    。本標線得加繪紅色『禁止臨時停車』標字，30公分正方，
    每字間隔30公分，沿本標線每隔20公尺至50公尺橫寫一組」
    。依此，路面邊線自可與禁止臨時停車線同時設置，且並無
    變更或減損禁止臨時停車線之效力，甚為明確。
四、經查：
  (一)異議人駕駛前揭自用一般小客車，於前揭時間，在上開禁止
    臨時停車處所停車之情，有新北市政府警察局北警交字第CR
    0000000 號舉發違反道路交通管理事件通知單、違規現場採
    證照片、新北市政府警察局永和分局100 年4 月12日、100
    年7 月12日函、新北市政府交通局100 年6 月30日函在卷，
    復為異議人不爭執，此部分事實應堪認定。
  (二)本件舉發違規地點白色標線係屬路面邊緣，用以指示路肩或
    路面外側邊緣之界線，其線型為白實線，線寬為15公分，整
    段設置；交岔路口及劃設有禁止停車線、禁止臨時停車線處
    雖得免設之，但考量當地交通量大，易產生危險，且緊鄰學
    校旁，故仍劃設路面邊緣等情，有新北市政府交通局100 年
    6 月30日函在卷為憑，參以觀諸本件違規現場採證照片，雖
    於路面上繪有「白實線」之「路面邊線」，但於緣石上則確
    實設有「紅色實線」之「禁止臨時停車線」，且該表明禁止
    臨時停車之紅色實線並無斑駁或不明確之情形，尚不致使人
    難以辨識係主管機關依法所劃設之交通標線，是異議人前揭
    所辯，尚無足採。
  (三)綜上，異議人確有前揭違規行為，原處分機關因依道路交通
    管理處罰條例第56條第1 項第1 款、違反道路交通管理事件
    統一裁罰基準及處理細則第41條第4 項規定，裁罰異議人
    900 元，核無不合。是異議人之異議無理由，應予駁回。
五、依道路交通管理處罰條例第87條第2 項、道路交通事件處理
    辦法第18條，裁定如主文。
中    華    民    國   100    年    9     月    21    日
                  刑事第三庭     法  官  姚水文
上正本證明與原本無異。
如不服本裁定，應於裁定送達後5日內向本院提出抗告狀。
                                 書記官  楊盈茹
中    華    民    國   100    年    9     月    22    日